# 请教陈版主：关于上市公司非经常性损益

提问人：wsheaven 时间：2022-03-23 11:01:38
请教陈版主：关于上市公司非经常性损益。
证监会于 2021 年底发布了《监管规则适用指引——会计类第 2 号》，2-4中明确指出：与定价挂钩的商品或原材料价值相关的变动（如定价挂钩不受双方控制的商品或原材料价格指数，因指数变动导致的价款变化）不属于可变对价，企业应将其视为合同对价中嵌入一项衍生金融工具进行会计处理，通常应按所挂钩商品或原材料在客户取得相关商品控制权日的价格计算确认收入，客户取得相关商品控制权后上述所挂钩商品或原材料价格后续变动对企业可收取款项的影响，应按照金融工具准则有关规定进行处理，不应计入交易对价。
某上市公司主营业务为销售阴极铜，公司先暂估销售收入，下个月与客户正式完成点价后，按照点价价格得出实际销售金额，再与之前的暂估收入进行调整，该部分调整金额记入了投资收益科目，请问该部分投资收益属于经常性损益还是非经常性损益？
目前存在两种观点：1.属于经常性损益，认为该事项是公司正常经营业务产生，且该事项是持续性的，不属于偶发性的；
2.认为属于非经常性损益，认为阴极铜交货的时候控制权已经转移，后续点价视为衍生金融工具处理，与前述的交易属于不同的阶段。此外，商品价格变动不受企业控制，不能体现公司的经营能力。
盼陈老师回复，非常谢谢！

回答人：chenyiwei
如果是常规业务模式，并且针对相关的公允价值变动风险制定了相关的管理制度和决策程序等的，个人倾向于将其认定为经常性损益。